【裁判字號】    97,訴,1567
【裁判日期】    971008
【裁判案由】    違反槍砲彈藥刀械管制條例等
【裁判全文】
臺灣臺北地方法院刑事判決              97年度訴字第1567號
公  訴  人  臺灣臺北地方法院檢察署檢察官
被      告  癸○○
                    （
選任辯護人  周裕瑋律師
            郭緯中律師
            古健琳律師
被      告  乙○○
                    （
選任辯護人  徐方齡律師
被      告  亥○○
                    （
選任辯護人  馮志剛律師
被      告  丁○○
選任辯護人  馮志剛律師
被      告  巳○○
選任辯護人  馮志剛律師
被      告  庚○○
            子○○
            酉○○
前二人共同
選任辯護人  顏文正律師
被      告  地○○
                      13號3.
            卯○○
選任辯護人  吳慶隆律師
被      告  戊○○
            申○○
            寅○○
上列被告因違反槍砲彈藥刀械管制條例等案件，經檢察官提起公
訴（97年度偵字第14513 號），因被告於準備程序中就犯罪事實
為有罪之陳述，經本院合議庭裁定由受命法官獨任進行簡式審判
程序審理，本院判決如下：
    主  文
癸○○共同犯重利罪，處有期徒刑陸月，扣案如附表二所示之物
，均沒收。又共同犯恐嚇危害安全罪，處有期徒刑捌月，扣案如
附表三所示之物，均沒收。應執行有期徒刑壹年，扣案如附表二
、三所示之物，均沒收。
乙○○共同犯重利罪，處有期徒刑伍月，扣案如附表二所示之物
，均沒收。又共同犯恐嚇危害安全罪，處有期徒刑柒月，扣案如
附表三所示之物，均沒收。應執行有期徒刑拾月，扣案如附表二
、三所示之物，均沒收。
亥○○共同犯重利罪，處有期徒刑伍月，扣案如附表二所示之物
，均沒收。又共同犯恐嚇危害安全罪，處有期徒刑陸月，扣案如
附表三所示之物，均沒收。應執行有期徒刑玖月，扣案如附表二
、三所示之物，均沒收。
丁○○共同犯重利罪，處有期徒刑陸月，扣案如附表二所示之物
，均沒收。又共同犯恐嚇危害安全罪，處有期徒刑柒月，扣案如
附表三所示之物，均沒收。應執行有期徒刑拾壹月，扣案如附表
二、三所示之物，均沒收。
巳○○、酉○○、申○○共同犯重利罪，各處有期徒刑肆月，扣
案如附表二所示之物，均沒收。又共同犯恐嚇危害安全罪，各處
有期徒刑陸月，扣案如附表三所示之物，均沒收。各應執行有期
徒刑捌月，扣案如附表二、三所示之物，均沒收。均緩刑貳年，
緩刑期間內均付保護管束，並均應於緩刑期間，向指定之公益團
體、地方自治團體或社區各提供貳佰小時之義務勞務。
庚○○、子○○、地○○、戊○○共同犯重利罪，各處有期徒刑
參月，如易科罰金，均以新台幣壹仟元折算壹日，扣案如附表二
所示之物，均沒收。又共同犯恐嚇危害安全罪，各處有期徒刑參
月，如易科罰金，均以新台幣壹仟元折算壹日，扣案如附表三所
示之物，均沒收。各應執行有期徒刑肆月，如易科罰金，均以新
台幣壹仟元折算壹日，扣案如附表二、三所示之物，均沒收。均
緩刑貳年，緩刑期間內均付保護管束，並均應於緩刑期間，向指
定之公益團體、地方自治團體或社區各提供壹佰肆拾小時之義務
勞務。
黃承盈、寅○○共同犯重利罪，各處有期徒刑貳月，如易科罰金
，均以新台幣壹仟元折算壹日，扣案如附表二所示之物，均沒收
。又共同犯恐嚇危害安全罪，各處有期徒刑貳月，如易科罰金，
均以新台幣壹仟元折算壹日，扣案如附表三所示之物，均沒收。
各應執行有期徒刑參月，如易科罰金，均以新台幣壹仟元折算壹
日，扣案如附表二、三所示之物，均沒收。均緩刑貳年，緩刑期
間內均付保護管束，並均應於緩刑期間，向指定之公益團體、地
方自治團體或社區各提供捌拾小時之義務勞務。
    事  實
一、癸○○（綽號阿東）、乙○○（綽號阿忠、周先生）、亥○○（綽號阿坤，對外自稱「胡先生」）、丁○○（綽號阿文
    ，對外自稱「張先生」、「余先生」）、巳○○（綽號阿全
    ）、庚○○（綽號阿哲）、子○○（綽號阿豐）、酉○○（
    綽號阿威）、地○○（綽號阿泰）、黃承盈（綽號阿萬）、
    戊○○（綽號阿豪）、申○○（綽號阿宏）、寅○○（綽號
    阿力）共同基於重利、恐嚇之犯意聯絡，自民國96年3 月間
    起（各人參與時間、參與行為，詳如附表一所示），由癸○○出資籌組高利貸集團，招攬乙○○、亥○○、丁○○擔任
    集團幹部，每人月薪新臺幣（下同）5 萬元，並租用臺北市
    大安區○○路○ 段199 巷2 號10樓、臺北市中正區○○○路
    ○ 段68號12樓之1 、臺北市○○區○○街5 號5 樓13室等作
    為辦公據點，另以月薪3 萬元5 千元，雇用巳○○、庚○○
    、子○○、酉○○、地○○、黃承盈、戊○○、申○○、寅
    ○○等人擔任送款、催款之外務員，共同經營地下錢莊與暴
    力討債。癸○○等人先在臺北縣版之中國時報、自由時報、
    蘋果日報等報上刊登「免證件10萬內30分鐘快速撥款」、「
    利息低輕鬆還」等借款小廣告，吸引不特定人前來借款，並
    接續利用連俊鵬、林晏妃、己○○、戌○○、尤其松、邢之
    春、李國英、林安益、楊茜如、張志豪、蘇錦洋、廖文新、
    趙世傳、丙○○、甲○○、黃正賢、劉黎台、黃建玄、辛○○、午○○、吳淑娟、劉梅花、張正松、黃勻奎、曾俊忠、
    瞿嘉政、壬○○、余忠義、董玉綺、天○○、呂詠力、廖本
    信、張昆華、辰○○、高曉琪、丑○○、鍾黛敏、孫建偉等
    人需錢孔急，陷於急迫之際，以每1 萬元為單位，10日為1
    期，10日利息1 千元至2 千元不等，即月息30分至60分之重
    利，並扣除首期利息及手續費1 千元之方式貸予款項，收取
    與原本顯不相當之利息；倘借款人無力還款或未按時繳息，
    外務員則接續以電話恐嚇借款人或借款人之家屬「不還錢就
    別想住了」、「你全家就準備搬家」、「再不還錢就放火燒
    房子」，或以紅色噴漆在借款人住處牆壁噴上借款人之姓名
    、欠錢不還等字樣（恐嚇各借款人或其家屬之手法，均詳如
    附表四所示），令借款人或其家屬心生畏懼而籌錢還款或走
    避他鄉，借款人黃勻奎因不堪恐嚇於97年6 月11日離家前往
    三重某飯店燒炭自殺。嗣於97年7 月2 日上午9 時許，為警
    持搜索票在臺北縣永和市福和5 號13樓之7 癸○○住處，在
    臺北市○○區○○路4 段199 巷2 號10樓、臺北市中正區○○○路○ 段68號12樓之1 、臺北市○○區○○街5 號5 樓13
    室等營業據點，查扣如附表二、三所示之物。
二、案經內政部警政署刑事警察局移送臺灣臺北地方法院檢察署
    檢察官偵查起訴。
    理  由
一、程序事項：
  (一)關於檢察官起訴書證據清單所提之證據資料，被告癸○○等
    十三人對於其證據能力均不加以爭執，而本院審核該等證據
    資料作成之情況，亦無不具證據能力之情形，則該等證據資
    料自有證據能力，合先敘明。
  (一)本件檢察官雖起訴被告亥○○未經許可持有制式軍用手榴彈
    ，因認其另涉犯槍砲彈藥刀械管制條例案件第7 條第4 項之
    罪嫌，惟因扣案手榴彈經送內政部警政署刑事警察局鑑定結
    果，並無殺傷力，檢察官業於97年9 月22日具狀撤回此部分
    之起訴，此有97年度聲撤字第9 號撤回起訴書在卷可稽，則
    基於「不告不理」之原則，本院就此部分即無庸裁判，合先
    敘明。
二、認定犯罪事實之證據與理由：
    上述事實，業據被告癸○○等十三人於警詢、偵訊及本院審
    理時均坦承不諱，核與如附表四所示連俊鵬等被害人或借款
    人於警詢、偵訊時證述之情節均相符，並有如附表二、三所
    示之物扣案可資佐證。又被告借款給附表四所示之人，依其
    所約定之利息換算週年利率結果，年息最低為360 ％，最高
    有達720 ％者，均遠超過法定最高週年利率20％及當鋪業法
    定最高週年利率48％（參當鋪業法第11條規定），衡之目前
    社會之借款習慣、金融市場動態等客觀標準，其所收取之利
    息實與原本顯不相當甚明。再者，如附表四所示之被害人願
    負擔較銀行、民間當鋪借款利率高出甚多之利息而向被告借
    款，衡情必有亟需款項週轉之情，是如附表所示之人均係出
    於急迫不得已始向被告借款周轉，應無疑義。綜此，足見被
    告癸○○等十三人之自白核與事實相符。是本件事證明確，
    被告癸○○等十三之犯行均堪以認定，均應依法論科。
三、論罪科刑：
  (一)按所謂「集合犯」係指犯罪構成要件之行為，依其本質、犯
    罪目的或社會常態觀之，常具有反覆、繼續為之之特性，此
    等反覆實行之行為，於自然意義上雖係數行為，但依社會通
    念，法律上應僅為一總括之評價，法律乃將之規定為一獨立
    之犯罪類型，而為包括一罪。故是否集合犯之判斷，客觀上
    自應斟酌法律規範之本來意涵、實現該犯罪目的之必要手段
    、社會生活經驗中該犯罪必然反覆實行之常態及社會通念等
    ；主觀上則視其反覆實施之行為是否出於行為人之一個犯意
    ，並秉持刑罰公平原則，加以判斷之（最高法院96年度台非
    字第219 號判決要旨及96年第9 次刑庭會議決議可資參照）
    。而依刑法第344 條「乘他人急迫、輕率或無經驗貸以金錢
    或其他物品，而取得與原本顯不相當之重利者，處一年以下
    有期徒刑、拘役或科或併科一千元以下罰金」之條文文義觀
    之，重利行為雖難謂有反覆實施或延續性之特性，惟衡諸社
    會生活經驗中重利犯罪之實行常態，上開條文所規範之重利
    行為，即係俗稱地下錢莊業者之高利貸行為，而地下錢莊業
    者，為謀收取與原本顯不相當重利之經濟上利益，無不基於
    反覆持續放款而收取重利之一次決意，長期於報紙上刊登廣
    告，或廣於市面上張貼、散發宣傳單，持續放出貸放款項之
    訊息，陸續招徠需款孔急之不特定人上門借款，藉以持續向
    不特定之借款人收取重利，以達成其犯罪之目的。因此，重
    利罪之犯罪構成要件行為，依其本質、犯罪目的及社會常態
    觀之，應認具有反覆、繼續為之之特性。故若行為人確係基
    於反覆、延續之單一行為決意，在密切接近之一定時、地持
    續實行之複次行為，依社會通念，於客觀上認為符合一個反
    覆、延續性之行為觀念者，於刑法評價上，得認為僅成立集
    合犯一罪，以符刑罰公平原則。
  (二)查被告癸○○等人先在臺北縣版之中國時報、自由時報、蘋
    果日報等報上刊登「免證件10萬內30分鐘快速撥款」、「利
    息低輕鬆還」等借款小廣告，吸引不特定人前來借款，且事
    先製作放款教戰守則，俾各外務員得以從事放款業務，而被
    告癸○○亦供稱係因積欠地下錢莊大筆款項，始經營地下錢
    莊為本件犯行，顯然其等主觀上確係基於反覆持續放款而收
    取重利及如有未依約償還，即予以恐嚇危害安全之單一行為
    決意，且客觀上係自96年6-7 月至97年7 月間，在臺北縣、
    市境內，於密切接近之時地，反覆乘他人急迫而貸放款項予
    附表四所示之人，並收取與原本顯不相當之重利，再就未依
    約還款之人施以恐嚇犯行，故在行為概念上，被告癸○○等
    十三人多次貸放款項收取重利及恐嚇危害安全之行為，均應
    評價認係包括一罪之集合犯，較符合社會通念及刑法學理。
    核被告癸○○等十三人所為，均係犯刑法第344 條之重利罪
    及第305 條之恐嚇危害安全罪。被告癸○○等十三人就前述
    犯行有犯意聯絡與行為分擔，應論以共同正犯。被告癸○○
    等十三人所為上述二罪，犯意各別、行為殊異，應予以分論
    併罰。
  (三)爰審酌：1.被告癸○○係高職畢業之學歷，為本件犯行之主
    導者及負責人，犯罪時間長達一年餘，且以企業化方式經營
    ，對於被害人權益及社會公眾秩序造成重大危害，每月獲利
    達數十萬元；2.被告乙○○係專科畢業之學歷，雖係受被告
    癸○○所雇用，惟為集團幹部，高度主導、參與本件犯行，
    每月獲有約5 萬元之薪資；3.被告亥○○係高中肄業之學歷
    ，原以從事臨時工為業，智識程度非高，雖係受被告癸○○
    所雇用，且任職期間僅3-4 月，惟為集團幹部，依如附表四
    所示，指示噴漆、撥打恐嚇電話，大都由其所為，顯見高度
    主導、參與本件犯行，每月獲有約5 萬元之薪資；4.被告丁○○為大專畢業之學歷，智識程度不低，於警詢時並未能全
    盤坦承犯行，雖因罹患癲癇症未能時常進入營業處所，惟依
    被告癸○○之供稱，被告丁○○為集團幹部，負責帳目整理
    、對帳與薪資發放事宜，顯見高度主導、參與本件犯行，每
    月獲有約5萬 元之薪資；5.被告巳○○係國中畢業之學歷，
    智識程度非高，僅擔任集團業務員，受其他集團幹部而為本
    件犯行，每月獲有約3 萬5 千元之薪資；6.被告庚○○係國
    中畢業之學歷，智識程度非高，僅擔任集團業務員，受其他
    集團幹部而為本件犯行，每月獲有約3 萬5 千元之薪資；7.
    被告子○○係高職畢業之學歷，智識程度不高，因長女年僅
    2 歲，且太太已懷孕，為增加收入，始為本件犯行，參與時
    間不長，僅擔任受他人指揮之外務員工作，每月獲有約3 萬
    5 千元之薪資；8.被告酉○○係高職畢業之學歷，智識程度
    不高，因即將結婚，為增加收入，始為本件犯行，僅擔任受
    他人指揮之外務員工作，每月獲有約3 萬5 千元之薪資；9.
    地○○係高職畢業之學歷，智識程度不高，僅擔任受他人指
    揮之外務員工作，每月獲有約3 萬5 千元之薪資；10.被告黃
    承盈係高職肄業之學歷，智識程度不高，係因工作不順又需
    扶養父母及罹患精神障礙之弟弟，始為本件犯行，且任職期
    間短暫，迄未獲得任何薪資；11.被告戊○○係國中肄業之學
    歷，智識程度不高，係受朋友即被告亥○○之介紹，始為本
    件犯行之犯罪動機，僅擔任受他人指揮之外務員工作，每月
    獲有約3 萬5 千元，於警詢時並未全盤坦承犯行；12.被告申
    ○○係專科畢業之學歷，智識程度非低，僅擔任受他人指揮
    之外務員工作，每月獲有約3 萬5 千元之薪資；13.被告寅○○係高中畢業之學歷，智識程度不高，僅擔任受他人指揮之
    外務員工作，每月獲有約3 萬5 千元之薪資；暨被告各人如
    附表一所示參與本件犯行之期間，除被告丁○○、戊○○未
    能全盤坦承犯行，其餘被告於警詢、偵訊及本院審理時均能
    全盤坦承犯行，且被告癸○○業已發存證信函及登報，同意
    拋棄對所有借款人之債權（此有郵局存證信函用紙、新聞廣
    告、中華郵政掛號函件執據在卷可證，本院卷第187-190 、
    260-295 頁），顯有悔意之犯後態度等一切情狀，各從輕量
    如主文所示之刑及定其執行刑，並就被告庚○○、子○○、
    地○○、戊○○、黃承盈、寅○○部分定其易科罰金之折算
    標準。
  (四)查被告癸○○等十三人，除被告亥○○外，其餘被告均未曾
    受有期徒刑以上刑之宣告，此有臺灣高等法院被告全國前案
    紀錄表可參，其中被告癸○○、乙○○、亥○○、丁○○或
    為集團負責人或為集團幹部，高度主導本件犯行，不僅被害
    人數眾多，且造成社會安寧秩序之重大危害，實不宜予以緩
    刑之宣告外；其餘被告巳○○、酉○○、申○○、庚○○、
    子○○、地○○、戊○○、黃承盈、寅○○等人，僅係受雇
    並受被告癸○○、乙○○、亥○○、丁○○之指揮從事犯行
    ，其等因一時失慮致罹罪章，經此偵、審程序之教訓，應知
    所警惕而無再犯之虞，且所犯情節較為輕微，而公訴人亦同
    意給予涉案情節較為輕微之被告附條件之緩刑，另被害人天
    ○○、甲○○、未○○亦於本院審理時表示願意給予被告改
    過自新之機會，其餘被害人則表示無意見（本院卷第209 頁
    ），本院因認前開對被告巳○○、酉○○、申○○、庚○○
    、子○○、地○○、戊○○、黃承盈、寅○○所宣告之刑，
    均以暫不執行為適當，爰均併宣告緩刑2 年，並各向公益團
    體、地方自治團體或社區提供如主文所示時數之義務勞務，
    以啟自新，同時均宣告緩刑期內付保護管束。至於此部分被
    告究應向何公益團體、地方自治團體或社區提供義務勞務，
    屬執行之問題，應由執行檢察官斟酌全案情節及各公益團體
    、地方自治團體或社區之需求，妥為指定，併予敘明。
  (五)扣案如附表三編號1-56及附表四所示之物，係被告癸○○等
    人從事重利罪、恐嚇危害安全罪所用之物，業據被告癸○○
    等十三人供承在卷，應依刑法第38條第1 項第2 款規定沒收
    ；而如附表三編號57、58所示之物，係自被告巳○○、酉○○身上所扣得之款項，且為本件犯罪所得之物，業據被告二
    人於本院審理時供認不諱，應依刑法第38條第1 項第3 款規
    定沒收。至其餘扣押物品及自被告巳○○、酉○○身上所扣
    得之其餘款項，被告癸○○等十三人均否認為供本件犯行所
    用或所得之物，且被告酉○○業據提出合資契約書、土地租
    賃契約書、房屋資賃契約書等證物（本院卷第212-221 頁）
    ，證明當日自其身上所查扣之其餘款項，係其自身之投資款
    項，而本院亦無證據證明此部分扣押物品及款項係被告供犯
    罪所用或所得之物，即均無從宣告沒收，附此敘明。
據上論斷，應依刑事訴訟法第273 條之1 第1 項、第299 條第1
項前段，刑法第28條、第344 條、第305 條、第51條第5 款、第
74條第1 項第1 款、第2 項第5 款、第93條第1 項、第38條第1
項第2 款、第3款，刑法施行法第1 條之1 ，判決如主文。
本案經檢察官簡逸薇到庭執行職務。
中    華    民    國    97    年    10    月    8     日
                        刑事第六庭    法  官  林孟皇
本正本證明與原本無異。
如不服本判決，應於判決送達後10日內向本院提出上訴狀（應抄
附繕本）。告訴人或被害人如對於本判決不服者，應具備理由請
求檢察官上訴，其上訴期間之計算係以檢察官收受判決正本之日
期為準。
                                      書記官  楊雅鈞
中    華    民    國    97    年    10    月    8     日
附錄本案論罪科刑法條全文：
中華民國刑法第344 條（重利罪）
乘他人急迫、輕率或無經驗貸以金錢或其他物品，而取得與原本
顯不相當之重利者，處1 年以下有期徒刑、拘役或科或併科1 千
元以下罰金。
中華民國刑法第305條（恐嚇危害安全罪）
以加害生命、身體、自由、名譽、財產之事，恐嚇他人致生危害
於安全者，處2 年以下有期徒刑、拘役或3 百元以下罰金。
附表一：
  ┌──┬─────┬─────┬────────────┐
  │編號│ 被    告 │ 加入時間 │     參與犯行           │
  ├──┼─────┼─────┼────────────┤
  │ 1  │  癸○○  │97年5-6 月│集團負責人              │
  │    │          │籌組      │                        │
  ├──┼─────┼─────┼────────────┤
  │ 2  │  乙○○  │96年5-6月 │幹部，指揮放款、收款及貼│
  │    │          │          │字條、噴漆              │
  ├──┼─────┼─────┼────────────┤
  │ 3  │  亥○○  │97年3月   │幹部，指揮放款、收款及貼│
  │    │          │          │字條、噴漆              │
  ├──┼─────┼─────┼────────────┤
  │ 4  │  丁○○  │96年5-6月 │幹部，整理帳目、發放薪資│
  │    │          │          │與對帳                  │
  ├──┼─────┼─────┼────────────┤
  │ 5  │  巳○○  │96年12月  │外務員                  │
  ├──┼─────┼─────┼────────────┤
  │ 6  │  庚○○  │97年2月   │外務員                  │
  ├──┼─────┼─────┼────────────┤
  │ 7  │  子○○  │97年4月   │外務員                  │
  ├──┼─────┼─────┼────────────┤
  │ 8  │  酉○○  │96年11月  │外務員                  │
  ├──┼─────┼─────┼────────────┤
  │ 9  │  地○○  │97年4-5月 │外務員                  │
  ├──┼─────┼─────┼────────────┤
  │ 10 │  卯○○  │97年6月   │外務員                  │
  ├──┼─────┼─────┼────────────┤
  │ 11 │  戊○○  │97年3月   │外務員                  │
  ├──┼─────┼─────┼────────────┤
  │ 12 │  申○○  │96年11月  │外務員                  │
  ├──┼─────┼─────┼────────────┤
  │ 13 │  寅○○  │97年6月   │外務員                  │
  └──┴─────┴─────┴────────────┘
附表二：
┌─┬───────────┬───┬───┐
│編│物品名稱              │數量  │所有人│
│號│                      │      │名  稱│
├─┼───────────┼───┼───┤
│1 │客戶資料光碟          │1片   │癸○○│
├─┼───────────┼───┼───┤
│2 │NOKIA手機 0000000000  │1支   │癸○○│
│  │序號：000000000000000 │      │      │
├─┼───────────┼───┼───┤
│3 │NOKIA手機 0000000000  │1支   │癸○○│
│  │序號：000000000000000 │      │      │
├─┼───────────┼───┼───┤
│4 │NOKIA手機 0000000000  │1支   │癸○○│
│  │序號：000000000000000 │      │      │
├─┼───────────┼───┼───┤
│5 │NOKIA手機 0000000000  │1支   │癸○○│
│  │序號：000000000000000 │      │      │
├─┼───────────┼───┼───┤
│6 │NOKIA手機 0000000000  │1支   │癸○○│
│  │序號：000000000000000 │      │      │
├─┼───────────┼───┼───┤
│7 │行動電話 0000000000   │1支   │乙○○│
│  │序號：000000000000000 │      │      │
├─┼───────────┼───┼───┤
│8 │行動電話 0000000000   │1支   │乙○○│
│  │序號：000000000000000 │      │      │
├─┼───────────┼───┼───┤
│9 │PDA                   │2台   │乙○○│
├─┼───────────┼───┼───┤
│10│客戶資料              │2張   │乙○○│
├─┼───────────┼───┼───┤
│11│帳目空表              │1張   │乙○○│
├─┼───────────┼───┼───┤
│12│客戶呆帳名冊          │2張   │乙○○│
├─┼───────────┼───┼───┤
│13│筆記型電腦            │1台   │乙○○│
├─┼───────────┼───┼───┤
│14│放款教戰手冊          │1張   │乙○○│
├─┼───────────┼───┼───┤
│15│周惠美等資料          │621份 │庚○○│
├─┼───────────┼───┼───┤
│16│同意書                │124份 │庚○○│
├─┼───────────┼───┼───┤
│17│地○○開戶資料        │1份   │地○○│
├─┼───────────┼───┼───┤
│18│同意書                │3疊   │地○○│
├─┼───────────┼───┼───┤
│19│教戰手冊              │1份   │地○○│
├─┼───────────┼───┼───┤
│20│客戶資料              │237份 │地○○│
├─┼───────────┼───┼───┤
│21│洪建裕保管條          │1張   │寅○○│
├─┼───────────┼───┼───┤
│22│洪建裕身份證影本      │1張   │寅○○│
├─┼───────────┼───┼───┤
│23│NOKIA手機 0000000000  │1支   │寅○○│
│  │序號：000000000000000 │      │      │
├─┼───────────┼───┼───┤
│24│NOKIA手機 0000000000  │1支   │丁○○│
├─┼───────────┼───┼───┤
│25│NOKIA手機 0000000000  │1支   │丁○○│
├─┼───────────┼───┼───┤
│26│PALM牌PDA             │1台   │丁○○│
├─┼───────────┼───┼───┤
│27│SONY筆記型電腦        │1台   │丁○○│
│  │00000000-0000000      │      │      │
├─┼───────────┼───┼───┤
│28│帳冊                  │10張  │丁○○│
├─┼───────────┼───┼───┤
│29│正鑫廣告收款明細      │1份   │丁○○│
├─┼───────────┼───┼───┤
│30│蘋果日報分類廣告      │1份   │丁○○│
│  │稿件清單              │      │      │
├─┼───────────┼───┼───┤
│31│帳冊                  │257張 │丁○○│
├─┼───────────┼───┼───┤
│32│帳冊                  │1本   │丁○○│
├─┼───────────┼───┼───┤
│33│NOKIA手機 0000000000  │1支   │巳○○│
│  │序號：000000000000000 │      │      │
├─┼───────────┼───┼───┤
│34│匯款委託書            │1張   │巳○○│
├─┼───────────┼───┼───┤
│35│借貸客戶資料          │1張   │巳○○│
├─┼───────────┼───┼───┤
│36│廣告費收款明細        │1疊   │巳○○│
├─┼───────────┼───┼───┤
│37│刊登報紙廣告單        │1疊   │巳○○│
├─┼───────────┼───┼───┤
│38│每日收支明細          │1疊   │巳○○│
├─┼───────────┼───┼───┤
│39│保管條                │1張   │巳○○│
├─┼───────────┼───┼───┤
│40│注意事項              │1張   │巳○○│
├─┼───────────┼───┼───┤
│41│工作注意事項          │1本   │巳○○│
├─┼───────────┼───┼───┤
│42│教戰守則              │1本   │巳○○│
├─┼───────────┼───┼───┤
│43│空白同意書            │1疊   │巳○○│
├─┼───────────┼───┼───┤
│44│帳冊單                │1疊   │巳○○│
├─┼───────────┼───┼───┤
│45│涂永能等21人客戶資料  │21份  │巳○○│
├─┼───────────┼───┼───┤
│46│NOKIA手機 0000000000  │1支   │巳○○│
│  │序號：000000000000000 │      │      │
├─┼───────────┼───┼───┤
│47│NOKIA手機 0000000000  │1支   │巳○○│
│  │序號：000000000000000 │      │      │
├─┼───────────┼───┼───┤
│48│保管條                │2張   │子○○│
├─┼───────────┼───┼───┤
│49│NOKIA手機 0000000000  │1支   │子○○│
│  │序號：000000000000000 │      │      │
├─┼───────────┼───┼───┤
│50│計算機                │1台   │酉○○│
├─┼───────────┼───┼───┤
│51│印泥                  │1盒   │酉○○│
├─┼───────────┼───┼───┤
│52│NOKIA手機 0000000000  │1支   │酉○○│
│  │序號000000000000000000│      │      │
├─┼───────────┼───┼───┤
│53│電話資料              │3張   │卯○○│
├─┼───────────┼───┼───┤
│54│NOKIA手機 0000000000  │1支   │卯○○│
│  │序號：000000000000000 │      │      │
├─┼───────────┼───┼───┤
│55│印泥                  │1個   │卯○○│
├─┼───────────┼───┼───┤
│56│SONY ERICSSON手機     │1支   │申○○│
│  │序號0000000000000000  │      │      │
├─┼───────────┼───┼───┤
│57│201,800元             │      │巳○○│
├─┼───────────┼───┼───┤
│58│20萬元                │      │酉○○│
└─┴───────────┴───┴───┘
附表三：
┌─┬───────────┬───┬───┐
│1 │噴漆                  │1瓶   │庚○○│
├─┼───────────┼───┼───┤
│2 │噴漆                  │1瓶   │寅○○│
├─┼───────────┼───┼───┤
│3 │鐵樂士噴漆            │3瓶   │巳○○│
├─┼───────────┼───┼───┤
│4 │噴漆                  │1瓶   │酉○○│
├─┼───────────┼───┼───┤
│5 │棉砂手套              │1雙   │酉○○│
├─┼───────────┼───┼───┤
│6 │行動電話 0000000000   │1支   │乙○○│
│  │序號：000000000000000 │      │      │
├─┼───────────┼───┼───┤
│7 │行動電話 0000000000   │1支   │乙○○│
│  │序號：000000000000000 │      │      │
├─┼───────────┼───┼───┤
│8 │NOKIA手機 0000000000  │1支   │丁○○│
├─┼───────────┼───┼───┤
│9 │NOKIA手機 0000000000  │1支   │丁○○│
└─┴───────────┴───┴───┘


司法院資訊處製作；財團法人民間司法改革基金會備份。
